# 同控合并，被合并单位净资产为负，母公司追加投资的个别报表处理

提问人：金虎觉醒 时间：2015-03-23 10:57:40
同控合并，合并日被合并单位净资产为-20万，支付合并对价 10 万，合并日母公司账面将长期股权投资-成本减计为 0 ，同时冲销资本公积-股本溢价 10 万。而后母公司追加投资 40 万，请问，是否仍应该减计长期股权投资 10 万元？

回答人：chenyiwei
后续追加投资就不再是同一控制下合并了，应根据修订后长期股权投资准则第六条规定，按实际支付的追加投资款 40 万作为追加投资形成的长期股权投资的成本，不冲减资本公积。当然期末要注意进行减值测试。

提问人：wjcpa9568 时间：2015-03-29 11:07:47
请教陈总， 期初留存收益在合并当期还原时，权益变动表上是分别反映在资本公积、盈余公积、少股权益中，还是仅反映资本公积的调整？为何同样的同控合并（被投资单位有相同的权益结构），但披露出来是上面的两种情况？谢谢

回答人：chenyiwei
应分别反应在具体的权益项目中，其实就是视同以往已将该被合并方纳入合并报表范围，其留存收益等自然滚存的结果。